臺灣士林地方法院刑事判決　　　　　　　　　　　　　九十一年度易字第一九七號
　　聲　請　人　臺灣士林地方法院檢察署檢察官
　　被　　　告　戊○○
右列被告因竊盜案件，經檢察官聲請簡易判決處刑（九十年度偵緝字第五八０號）及
移送併辦（台灣板橋地方法院檢察署九十一年度偵字第六五六、八一二五、九０一六
號），本院認不宜以簡易判決處刑，改依通常程序審理，並判決如左：
    主  文
戊○○共同以犯竊盜罪為常業，累犯，處有期徒刑參年，並應於刑之執行前，令入勞
動場所強制工作參年。
    事  實
一、戊○○曾於民國八十一年間因違反麻醉藥品管理條例案件，經台灣板橋地方法院
    判處有期徒刑六月、六年六月確定，又於八十一年間因逃亡案件，經海軍陸戰隊
    第九十九師司令部判決二年四月確定，嗣經合併定應執行刑為九年，甫於八十九
    年九月二十七日執行完畢，竟仍不知悔改，復基於意圖為自己不法所有之常業竊
    盜犯意，自行或與成年之胡鯤鈺（業經台灣板橋地方法院檢察署檢察官另案偵查
    起訴）共同基於常業竊盜之犯意聯絡，而先後為左列竊盜行為：
  （一）於九十年四月六日上午六時三十分許，駕駛租賃之車號七Ｆ—三０二六號小
        貨車，在台北縣三芝鄉後厝村北勢子十三之一號子○○之檳榔攤，以不詳工
        具（無法斷定為兇器）撬開檳榔攤之木門進入檳榔攤內，將分離式冷氣管線
        剪斷、冷氣機拆下，再至檳榔攤外擬動手拆卸分離式冷氣之壓縮機時，適為
        子○○開車經過發現而未遂，子○○質問戊○○為何前來拆冷氣時，戊○○
        則藉詞趁隙逃離現場。
  （二）於九十年六月十七日晚間八時許，以不詳工具破壞台北縣三重市○○街五十
        三之五號工廠之後門，入內竊取磨輪機四台、砂輪機一台、改牙機二台、研
        磨機一台、震動電鑽一台、普通電鑽三台、充電式電鑽二組、拋光機一支、
        木板電鋁一支、油壓模一套（合計價值約新台幣十萬元）。
  （三）於九十年六月間某日夜間，夥同胡鯤鈺，以不詳工具破壞桃園縣龜山鄉樂善
        村牛角坡二一之三號工廠前面小門鐵皮，入內竊取重量合計約三百多公斤之
        銅版（價值約新台幣二萬餘元）。
  （四）於九十年八月底某日夜間，夥同胡鯤鈺，以不詳工具破壞台北縣五股鄉○○
        路○段三七巷二九號工廠前門之石綿瓦，入內竊取電動工具一批及谷政鋼鐵
        有限公司所有之車號Ｋ八—四八八三號小貨車（價值共約新台幣五十五萬元
        ）。
  （五）於九十年八月間某日夜間，夥同胡鯤鈺，以不詳工具破壞台北縣板橋市○○
        路一三二之一號工廠側面之鐵皮，入內竊取白鐵材料一批（價值約新台幣三
        、四萬元）。
  （六）於九十年九月初某日夜間，夥同胡鯤鈺，以不詳工具剪斷台北縣五股鄉○○
        路一八五巷三五號工廠後門鐵窗，入內竊取鋁材料一批、電鑽、電動工具一
        批（價值約新台幣三十萬元）。
  （七）於九十年十月十三日夜間，夥同胡鯤鈺進入三重市○○街五四號工廠，竊取
        氬焊機、電動工具一批（價值約新台幣十餘萬元）。
  （八）於九十年十月十三日夜間或十四日凌晨，夥同胡鯤鈺，至台北縣中和市○○
        路二二號工廠，由工廠後方鐵窗入內竊取氬焊機一台、切斷機一台、電鎚機
        一台、電鑽機九台、磨石機五台、切割機三台（價值約新台幣十六萬九千五
        百元）。
  （九）於九十年十月間某日夜間，夥同胡鯤鈺，進入桃園縣蘆竹鄉坑子村赤塗崎一
        之四號工廠，竊取白鐵一批、電動工具一批（價值約新台幣十餘萬元）。
  （十）於九十年十月間某日夜間，夥同胡鯤鈺，以不詳工具破壞台北縣新莊市○○
        路九九０號之一工廠後門石綿瓦片，入內竊取發電機、切管機、空壓機及電
        動工具一批（價值約新台幣二十餘萬元）。
  （十一）於九十年十月間某日夜間，夥同胡鯤鈺，持客觀上可為兇器使用之扳手，
          撬開台北縣新莊市○○路七二六之三號工廠前鐵門，入內竊取電鑽三支、
          切割機二支、剪床一台、電焊機及電動工具一批（價值約新台幣十萬元）
          。
  （十二）於九十年十一月間某日夜間，夥同胡鯤鈺，以不詳工具破壞桃園縣龜山鄉
          樂善村牛角坡十二之一號興立行有限公司後面石綿瓦，入內竊取砂輪機一
          台、電動起子一台（價值約新台幣一萬元）。
  （十三）於九十年十一月間某日夜間，夥同胡鯤鈺，以不詳工具破壞台北縣蘆洲市
          ○○路四二二巷八二弄四十之一號倉庫側門，入內竊取噴漆機械一台、砂
          輪機約二十支、攪拌機一台及小型電動工具一批（價值約新台幣十五、六
          萬元）。
  （十四）於九十年十一月二十八日凌晨，夥同胡鯤鈺，以不詳工具撬開台北縣蘆洲
          市○○○路○段一四八號之一工廠前面鐵門，入內竊取砂輪機十二台、七
          吋砂輪機四台、電焊機一台、切斷機一台、自動切割機一台、照相機二台
          、磨砂機二台（價值約新台幣三十萬元）。
  （十五）於九十年十二月七日凌晨，夥同胡鯤鈺，以不詳工具破壞台北縣三重市○
          ○路二五三之一號遠明企業股份有限公司後牆石綿瓦片，入內竊取電腦三
          部、Ａ３印表機一台、離子切割機一台、電焊機三台、氬焊機二台、水平
          儀二台、電錘二台、切割機二台、電鑽十五台、小台電錘三台、羊毛輪機
          一台、電動平面砂輪機十台、刻模用手提砂輪機六台、大理石切割機一台
          及其他小工具一批，並竊取該公司停置該處之車號三Ｃ—九一六二號小貨
          車以載運贓物（價值共約新台幣一百二十萬元）。
  （十六）於九十一年一月二十七日凌晨，夥同胡鯤鈺，以不詳工具破壞台北縣蘆洲
          市○○○路○段一０三之五號旁漢維營造有限公司工務所倉庫之窗戶，入
          內竊取發電機二台、傳真機一台、電鑽工具一批（價值約新台幣二十萬元
          ）。
二、案經被害人子○○訴由台北縣警察局淡水分局報請台灣士林地方法院檢察署檢察
    官聲請簡易判決處刑及由台北縣警察局三重分局、台北縣警察局分別報請台灣板
    橋地方法院檢察署檢察官移送併辦。
    理  由
一、訊之被告戊○○否認有事實欄所載之竊盜犯行，辯稱：事實欄（一）伊係因內急
    而在台北縣三芝鄉後厝村北勢子十三之一號檳榔攤旁小解，小解完畢後抬頭望見
    檳榔攤之冷氣機鬆動快要掉下來，才以一根竹子想把冷氣推回去；事實欄（二）
    伊係因車子輪胎刺破，所以停車在工廠門前更換輪胎，並未入內行竊；事實欄（
    六）、（七）、（十四）、（十五）、（十六）五件，伊根本不知地點在哪裡，
    是因胡鯤鈺說伊有共同前往行竊，因伊太太快要生產，伊想要交保回家，所以伊
    才承認；事實欄（三）、（四）、（五）、（八）、（九）、（十）、（十一）
    、（十二）、（十三）九件，是伊主動帶同警員前往查獲，該九件乃胡鯤鈺入內
    行竊，並通知伊駕車前往搬運贓物，伊並未共同竊盜云云，且又辯稱：伊係台北
    縣警察局三重分局之線民，混入黃頌盛、胡鯤鈺竊盜集團是為了要協助警方破案
    ，案外人黃頌盛竊盜部分，就是伊提供線索破案的云云。惟查：
  （一）事實欄（一）之竊盜犯行，業據證人子○○於警訊、偵查中證述歷歷。且本
        院九十一年七月二十三日審理時，再傳證人子○○到庭，其仍具結證稱「（
        九十年四月六日上午六時三十分許）我駕車由淡水往三芝方向準備回去，經
        過檳榔攤對面，看到有一輛貨車停在我檳榔攤門口，我當時看到有一人站在
        椅子上正在拆冷氣的主機，我覺得很奇怪，就把車迴轉，我下車問他誰叫你
        來拆我的冷氣，他給我一個電話，我正要打電話時，對方就駕車逃走了，我
        記下車號」、「（發現竊嫌拆冷氣時）手上有拿東西，不確定拿的是什麼」
        、「竊嫌走後，我進入檳榔攤檢查，發現（檳榔攤內）冷氣已被搬下，管子
        被剪斷」等語，證人子○○並指認被告即為當天其所見行竊之人。而到場處
        理之警員洪瑞祥於偵查中亦具結證稱：竊嫌離開後，檢查該分離式冷氣壓縮
        機僅右下螺絲已鬆，未拔下，其餘螺絲仍鎖著等語（見九十年度偵緝字第五
        八０號卷第二九頁反面）。此外，復有九十年四月六日拍攝之現場照片七張
        附卷可參，依照片顯示，該檳榔攤木門已遭撬開、檳榔攤內分離式冷氣之管
        線已遭剪斷、冷氣機已卸下，檳榔攤外分離式冷氣之壓縮機則仍置於鐵架上
        ，該鐵架長度明顯超過冷氣壓縮機之寬度，根本無滑落之虞，被告辯稱僅係
        見冷氣壓縮機快要滑落好心以竹棍將其推入，並未動手行竊云云，顯係卸責
        之詞，不足採信。
  （二）事實欄（二）之竊盜犯行，雖為被告所矢口否認。惟查：被害人李進義於警
        訊、偵查中已明確指述於右述事實欄（二）之時地失竊該等物品，且證人郭
        愛玉於偵查中到庭具結證稱：「我開車到該巷，該巷是死巷，被告停車位置
        及我車之位置是對向，我車到時因被告之車子未開車燈，我發現有車就停車
        下車，被告從他車後走到我車旁，他就對我吼叫說『妳車幹嘛停在我前面』
        ，我問他『你是來找誰』，他說要找某某人，我說此處無此人，這附近都是
        我親戚，他當時戴著很髒的手套，當時光線可以看到他的手套有鐵鏽，但沒
        有油，好像是搬過東西的樣子，且滿身大汗，他的手髒但不是換過輪胎後的
        髒，我做汽車中古零件，知道換輪胎的髒會有油漬，但他的不是，且他是很
        緊張的從車後跑過來，他對我大聲吼叫，我也同樣回應，我兒子很高大，聽
        到彼此聲音就下車站到我車引擎蓋旁，被告看到我兒子就說『對不起、對不
        起，可能是我走錯路、找錯人』，他口氣變和緩的要我把車移開讓他過，我
        趁此機會要看他車裝何物，但他的車子用帆布架全部密封起來，無法看到車
        內裝何物，他立即開車走，我怕空地附近還有人，用車燈照，發現告訴人（
        李進義）工廠後門被打開，現場附近已無人，我就通知告訴人房子後門打開
        之事」、「我當時與我子都沒帶手機，且我攜帶十八公斤狗飼料，也不方便
        報警」等語（見台灣板橋地方法院檢察署九十一年度偵字第六五六號卷第三
        五頁正、反面），足見被告辯稱係因車胎刺破，為了更換車胎才停車於該處
        ，手戴手套滿身大汗云云，為卸責之詞，不足採信。
  （三）事實欄（六）、（七）、（十四）、（十五）、（十六）之竊盜犯行，雖為
        被告所否認，被告並辯稱：根本不知這五件地點在哪裡，是因為胡鯤鈺說伊
        有共同行竊這五件，伊想趕快交保才承認的云云。惟查：
      １、被害人丑○○、辛○○、顏林麗玉、丙○○、己○○於警訊時已分別指訴
          於事實欄（六）、（七）、（十四）、（十五）、（十六）所示時地失竊
          如事實欄所載物品等情，並有車號三Ｃ—九一六二號貨車之車輛竊盜、車
          牌失竊資料個別查詢報表—查詢車輛認可資料在卷可稽。
      ２、被告雖以前詞置辯，惟查：
        (1)胡鯤鈺於警訊時僅承認事實欄（十五）之竊盜犯行，於台灣板橋地方法院
          檢察官訊問時則完全否認該五件竊盜犯行，更未曾指訴被告與其共犯該五
          件竊盜案件，此有胡鯤鈺九十一年四月二十三日警訊筆錄、九十一年六月
          十九日檢察官訊問筆錄在卷可參，足見被告辯稱：是因為胡鯤鈺說伊共犯
          這五件竊盜案件，伊想趕快交保才承認云云，並非事實。
        (2)況被告於警訊時供稱「我們共偷了大約三十件左右，大部分都是我和胡鯤
          鈺二人一起偷的，我的印象中只和吳進龍做過二、三次、和黃頌盛也是二
          、三件，因我是和胡鯤鈺較熟，所以大都是和胡一起偷，至少也有二、三
          十件以上，我們都是利用夜間工廠沒有人在的時候，將工廠的鐵門或窗戶
          撬開，再進入工廠偷裡面的電動工具，其中大約有十件，是發現工廠的貨
          車鑰匙是插著，便順手將貨車開走，也利用貨車載偷的工具，偷得的工具
          都是載去變賣，貨車就隨意丟棄」、「偷的工具都是拿去三重市重新橋下
          的臨時市場，賣給一名綽號『馬沙』及『阿雄』的男子，所得的錢財，是
          有一起去偷的人才朋分花用」等語。且被告對於警員訊問「你是否曾於九
          十年十二月七日和胡鯤鈺至三重市○○街二五三之一號的工廠偷電動工具
          ，並將三Ｃ—九一六二號貨車開走？【按即事實欄（十五）】」被告答稱
          「我印象中是有的，是偷電動工具，數量不記得，工具變賣，車子就丟棄
          了」等語，警員再問「九十年十一月二十八日你是否和胡鯤鈺至蘆洲市○
          ○○路一段一四八之一號工廠竊工具？【按即事實欄（十四）】」被告答
          稱「我記得是有去偷，工具數量我不記得，也是拿去重新橋下賣」等語，
          警員再「問九十一年一月二十七日你是否和胡鯤鈺至蘆洲市○○○路○段
          一０三之五號旁的倉庫竊工具？【按即事實欄（十六）】」被告答稱「我
          沒什麼印象，因偷很多工廠，所以不記得那麼多」等語，警員再問「九十
          年九月初是否和胡鯤鈺至五股鄉○○路一八五巷三五號的工廠竊工具及鋁
          材料？【按即事實欄（六）】」被告答稱「是的，我有印象，但偷多少東
          西不記得了」等語，警員再問「九十年十月十三日是否曾至三重市○○街
          五四號的鐵工廠竊工具？【按即事實欄（七）】」被告答稱「是的，是我
          和胡鯤鈺偷的，是偷電動工具」等語（見台灣板橋地方法院檢察署九十一
          年度偵字第九０一六號卷第五頁反面、第六頁正、反面）。另參檢察官九
          十一年四月三十日訊問時，就前述事實欄（十五）被告供稱「有，我有在
          上開時地偷了附表之東西，那台車是放在公司前面（3C9162）用此貨車把
          偷到東西搬走」等語，就前述事實欄（十四）被告供稱「有，時間、地點
          都沒錯，自己總（共）偷了多少東西忘了，但我記得有輪砂機、電焊機、
          切割機」等語，就前述事實欄（十六）被告供稱「有，這個有，都是晚上
          ，詳細時間忘了，偷的東西沒錯」等語，就前述事實欄（六）被告供稱「
          有，鋁材是指工廠切割作鋁門窗剩下的鋁材，有電鑽還有切割機」等語，
          就前述事實欄（七）被告供稱「有，電動工具一批指電鑽、切割機，大部
          分都是這個」等語，經檢察官訊問「你在刑警隊說偷了二、三十件，但就
          附表只有五件，其他在何處犯？」被告仍供稱「林口、新莊、三重等地，
          大部分都和胡鯤鈺一起，有一、二件是和吳進龍，這一、二件是吳進龍去
          偷，我在外面幫他載東西，大概在三重」、「我知道我錯了，我有做的我
          一定會承認」等語（見台灣板橋地方法院檢察署九十年度偵字第八一二五
          號卷第三十九頁反面、第四十頁）。經核被告之供述，僅就其有印象竊取
          之物承認，並非對於被害人所指失竊物品完全承認，且其對於事實欄（十
          五）車號三Ｃ—九一六二號小貨車失竊時停放位置可以明確供述、對於事
          實欄（六）失竊物品「鋁材」是何所指，尚能明白解釋「鋁材是指工廠切
          割作鋁門窗所剩下的鋁材」等語，若非被告實際參與竊盜，如何得知？被
          告事後翻異前詞改稱根本不知這五件竊盜地點何在，之前自白是因為胡鯤
          鈺說伊參與這五件，伊希望獲得交保才承認的云云，顯係畏罪卸責之詞，
          不足採信。
  （四）事實欄（三）、（四）、（五）、（八）、（九）、（十）、（十一）、（
        十二）、（十三）九件，訊之被告雖坦承係伊在押後主動帶警前往查獲等情
        不諱，惟辯稱該九件乃胡鯤鈺入內行竊，嗣後才通知伊駕車前往搬運贓物，
        伊並未共同竊盜云云，經查：
      １、被害人巳○○、庚○○、癸○○、乙○○、寅○○、丁○○、辰○○、蔡
          慧靜、甲○○於警訊時已分別指訴於事實欄（三）、（四）、（五）、（
          八）、（九）、（十）、（十一）、（十二）、（十三）所示時地失竊如
          事實欄所載物品，並有車號Ｋ八—四八八三號小貨車之車輛竊盜、車牌失
          竊資料個別查詢報表—查詢車輛認可資料在卷可稽。
      ２、被告於本院審理時雖改稱：僅係受胡鯤鈺之託前往搬運贓物，並未與胡鯤
          鈺共同行竊云云，惟查：
        (1)被告於九十一年五月六日警方借提帶同警員前往查獲上開九件竊盜案件時
          供稱：「上述案件都是我和胡鯤鈺二人一起做的，都是晚上開我的車出去
          ，找對象犯案，偷來的工具都是拿去三重市的重新橋下賣給收舊貨的人，
  每次得款大約五、六千元，我和胡鯤鈺二人都平均朋分花用」等語，其中
          如事實欄（十一）之事實，被告更明白供述「新莊市○○路七二六之三號
          ，我是和胡鯤鈺在去年的十月左右的晚上，二人持扳手將該店鐵門撬開，
          偷裡面的電工具，數量不記得，都是小型工具，電鑽，磨砂機等工具」等
          語，於當日借提後檢察官訊問「筆錄有無看過？所述是否實在？」被告答
          稱「有看過，實在」，檢察官問「究竟犯案幾件？」被告答稱「這些案件
          都是與胡鯤鈺所做，有一、二件是用扳手，有的門沒有關」等語（見台灣
          板橋地方法院檢察署九十一年度偵字第九０一六號卷第九頁反面、第十頁
          正面、第四十一頁反面）；九十一年六月五日檢察官就該九件竊盜案件訊
          問被告「有無偷？」被告答稱「有」，檢察官逐一告知九件犯罪事實，被
          告尚稱「檢察官不用再唸犯罪事實，這九件都是我帶警察去查，他們並未
          對我刑求，這九件都是我與胡鯤鈺一起做的，請檢察官審酌我有無證人保
          護法有關減刑規定之適用」等語。依被告於警訊、偵查所述，被告已明確
          自白與胡鯤鈺共同行竊，並非於胡鯤鈺竊盜完成後始由被告前往搬運贓物
          。
        (2)且被告於警訊、偵查中前述竊盜之自白，核與被害人巳○○、庚○○、黃
          彰燦、乙○○、寅○○、丁○○、辰○○、卯○○、甲○○所述大致相符
          ，應可採信；現該九件竊盜案件原非承辦檢察官所知悉，被告實無為求交
          保而任意捏稱自己另犯九件竊盜罪之理，被告嗣於本院審理時改稱：當初
          係為求交保所以自白，自白不實云云，實難採信。至於被告供述如何進入
          行竊，部分與被害人所述雖有出入，本院認被告於夜間侵入無人所在工廠
          行竊十五起【即本件事實（二）至（十六）】，竊盜手法相若，記憶難免
          混淆，此部分被告供述如與被害人所述有異，認應以被害人所述較為可採
          ，併此說明。
        (3)綜上，被告於遭本院以涉犯常業竊盜罪嫌，有反覆實施同一犯罪之虞諭知
          羈押後，始翻異前詞改稱係於胡鯤鈺竊盜完成後，通知伊前往載運贓物云
          云，核係卸責之詞，亦難採信。
  （五）被告另辯稱：伊係台北縣警察局三重分局之線民，混入竊盜集團是為了要協
        助警方破案，台北縣警察局三重分局三組第一小隊彭姓偵查員可以作證，案
        外人黃頌盛竊盜部分，就是伊提供線索破案的云云。經查：
      １、台北縣警察局三重分局刑事組偵查員壬○○於本院訊問時具結證稱「黃頌
          盛部分，是我們分局所破獲，後來是由板檢檢察官指揮台北縣刑警隊破獲
          戊○○等其他共犯」、「（抓到黃頌盛）是戊○○提供線索」、「邱之前
          因竊盜案被通緝，他主動來投案，我們告訴他，如果有線索可以提供，如
          果因而破案，還有破案獎金」、「九十年九月十三日戊○○因通緝投案」
          、「沒有（叫戊○○融入黃頌盛竊盜集團臥底）」、「（戊○○）沒有（
          告訴我，他為了能破獲該集團也加入該集團）」等語（見本院九十一年七
          月二日訊問筆錄），被告辯稱係為協助警方破案才混入竊盜集團云云，已
          難採信。
      ２、況依證人壬○○所述，伊與被告係九十年九月十三日被告因案通緝前來投
          案時才認識，被告於九十年九月十三日之前，根本不可能受偵查員壬○○
          之指示融入黃頌盛竊盜集團，而本件被告於九十年六月起至同年九月初止
          ，即與胡鯤鈺共犯事實欄（三）至（六）之竊盜案件，如前所述，被告辯
          稱係為協助警方破案才混入黃頌盛、胡鯤鈺竊盜集團云云，顯係卸責之詞
          ，不足採信。
  （六）至於被告雖曾自白與胡鯤鈺共同禳B三十件，因除前述被告與胡鯤
        鈺共同竊盜之十四案件外，其餘部分並無被害人出面指訴，且為共犯胡鯤鈺
        所否認，尚乏證據可認被告其餘竊盜之自白與事實相符，本院並未認定被告
        有事實欄所載其他竊盜犯行，併此敘明。
二、查被告於警訊時已供稱「我是因為工作難找，妻子又即將生產，而且有一十歲幼
    女，開銷大，所以才會偷東西」（見九十一年度偵字第八一二五號卷第三四頁反
    面），且被告於警訊、偵查中迭次自承偷得工具均載往三重市重新橋下賣給收舊
    貨的人得款花用，參諸被告於九十年四月六日至九十一年一月二十七日短短十個
    月間，竊取他人機械工具、車輛等物多達十六次，顯係恃竊盜為生，核其所為係
    犯刑法第三百二十二條之常業竊盜罪，起訴檢察官未及審酌併辦犯罪事實而認被
    告係犯刑法第三百二十條第三項、第一項普通竊盜未遂罪，公訴檢察官認被告係
    連續犯刑法三百二十一條第一項第二、三款加重竊盜罪，均有未洽，起訴法條應
    予變更。事實欄（二）至（十六）之犯罪事實，雖未經檢察官起訴，然因竊盜之
    基本事實相同，一部起訴效力及於全部，自得由本院併予審理。被告與胡鯤鈺就
    事實欄（三）至（十六）之竊盜犯行，有犯意聯絡，行為分擔，應論以共同正犯
    。被告曾於八十一年間因違反麻醉藥品管制條例案件，經台灣板橋地方法院判處
    有期徒刑六月、六年六月確定，又於八十一年間因逃亡案件，經海軍陸戰隊第九
    十九師司令部判決二年四月確定，嗣經合併定應執行刑為九年，甫於八十九年九
    月二十七日執行完畢，有台灣高等法院檢察署刑案紀錄簡覆表、海軍總司令部督
    察長室九十一年二月五日（九一）揆法字第一二三號函在卷可稽，其於五年內再
    犯本件有期徒刑以上之罪，應論以累犯，並加重其刑。而被告雖曾提供線索協助
    台北縣警察局三重分局破獲黃頌盛竊盜案及被告於偵查中主動供述與胡鯤鈺共犯
    九件竊盜案件，被告並執此向檢察官請求斟酌是否得依證人保護法之規定減輕其
    刑，惟按證人保護法第十四條第一、二項雖規定，該法第二條所列刑事案件之被
    告，於偵查中供述其他共犯之犯罪事證，因而使檢察官得以追訴其他共犯者，以
    經檢察官事前同意者為限，就其因所供述所涉之犯罪，減輕或免除其刑；被告雖
    非前項案件之共犯，但於偵查中供述其犯罪之前手、後手或相關犯罪之網路，因
    而使檢察官得以追訴與該犯罪相關之第二條所列刑事案件之被告者，且經檢察官
    事前同意者為限，就其因供述所涉之犯罪，得為不起訴處分。惟常業竊盜罪，並
    非證人保護法第二條所明列之刑事案件，被告縱使供述無共犯關係之黃頌盛、有
    共犯關係之胡鯤鈺涉犯竊盜罪，仍無依證人保護法第十四條規定減輕或免除其刑
    之餘地。且被告係於常業竊盜案件一部份犯罪因案被發覺後，偵查中始陳述未發
    覺部分之犯行，並不符合刑法第六十二條自首之規定，亦無法據以減輕其刑，特
    此說明。爰審酌被告時值壯年，不思正途謀生，多次行竊危害治安，且竊盜所得
    財物價值不斐，並審酌被告於犯罪後一度坦承犯行，並於部分竊盜犯行為為警查
    獲後自行供出九件竊盜犯行之態度等及其他一切情狀，量處如主文所示之刑。末
    查被告係以犯竊盜罪為常業，已如前述，實有施以保安處分矯治之必要，爰依竊
    盜犯贓物犯保安處分條例第三條第一項第二款規定，諭知應於刑之執行前，令入
    勞動處所強制工作三年，以資矯正。
據上論斷，應依刑事訴訟法地四百五十二條、第二百九十九條第一項前段、第三百條
，刑法第二十八條、第三百二十二條、第四十七條，竊盜犯贓物犯保安處分條例第三
條第一項第二款、第四條、第五條第一項前段判決如主文。
本案經檢察官吳怡明到庭執行職務
中      華      民      國      九十一      年    七    月    三十一    日
                                    臺灣士林地方法院刑事第四庭
                                          法  官  洪  慕  芳
右正本證明與原本無異。
如不服本判決，應於判決送達後十日內，向本院提出上訴狀。
                                          書記官  田  汲  雷
中      華      民      國九十一      年    八    月      二      日
附錄本案論罪科刑法條全文：
刑法第三百二十二條
  以犯竊盜罪為常業者，處一年以上七年以下有期徒刑。
